【裁判字號】    92,抗,2760
【裁判日期】    920828
【裁判案由】    強制執行
【裁判全文】
臺灣高等法院民事裁定                            九十二年度抗字第二七六０號
      抗  告  人  名翊汽車裝潢有限公司
      法定代理人  莊建和
右抗告人與相對人甲○○間強制執行事件，對於中華民國九十二年七月三日台灣板橋
地方法院九十二年執助字第一二九五號裁定，提起抗告，本院裁定如左：
    主      文
抗告駁回。
抗告程序費用由抗告人負擔。
    理      由
一、相對人於原法院聲明意旨旨略以：鈞院於九十二年六月二十四日所查封之車牌○
    七－一三七九號汽車（下稱系爭汽車）為其所有，並非債務人寶輝皮業有限公司
    之財產，故查封顯有錯誤，求為撤銷等語。經原執行法院查明系爭汽車，係登記
    為相對人所有，非執行債務人所有屬實，乃裁定撤銷原查封之執行處分。
二、抗告意旨略以：相對人曾參與終審法院言詞辯論，因料受不利判決，除於不得上
    訴之確定判決宣示前，搶於主管機關辦妥以本件相對人所任公司清算人之解散登
    記外，且陸續將公司財產以低價轉賣，原法院未據強制執行法第二十二條規定，
    命寶輝皮業有限公司清算人，即相對人報告原屬債務人公司所有之系爭執行標的
    物系爭汽車為何過戶於相對人，亦未命之提交買賣雙方價金收支帳據憑稽，無視
    公司法第二十五條：解散公司，於清算之範圍內，視為存續之規定。遽認尚在執
    行債務人公司清算任務之相對人住所，僅係第三人住所，非債務人公司清算人之
    事務所，上述汽車並非債務人公司責任財產之裁定，過於武斷。求為廢棄原法院
    九十二年七月三日所為之裁定云云。
三、按執行法院如發見債權人查報之財產確非債務人所有者，應命債權人另行查報，
    於強制執行程序開始後始發見者，應由執行法院撤銷其處分，強制執行法第十七
    條定有明文。而債權人查報之財產是否確屬債務人之財產，執行機關僅能就財產
    上之外觀認定，如係不動產者，應以地政機關登記名義之外觀為調查認定之依據
    ；如未於地政機關登記者，得依房屋納稅義務人、建造執照、使用執照等相關公
    文書認定之。從而，就執行標的物有足以排除強制執行之權利者，固得提起第三
    人異議之訴以資救濟，然若債權人無法提出上開證據，使執行法院得由外觀上即
    可為債權人所查報之財產屬於債務人所有之認定時，執行法院應依職權撤銷執行
    之處分，無待第三人提起異議之訴之餘地（最高法院八十八年度台抗字第六一○
    號裁定參照）。查本件債權人以本院九十二年四月十六日九十一年度上字第八二
    六號判決，為執行名義，聲請台灣台北地方法院就債務人寶輝皮業有限公司、劉
    坤城、柯圳男之財產為強制執行。經該院囑託原法院執行，原法院於九十二年六
    月二十四日上午十時許，在台北縣中和市○○路○段一七九巷八號，經債權人指
    封實施查封系爭汽車，惟查該汽車於本案查封前之九十二年四月七日，業經已過
    戶登記為相對人即第三人甲○○所有，此有該車之行車執照影本，在卷可證。從
    而，相對人主張系爭汽車為其所有，即非無據。則本件所查封之系爭汽車，並非
    債務人寶輝皮業有限公司所有之財產，依前開說明，原法院依法撤銷該汽車之查
    封處分，並無違誤。抗告意旨指摘原裁定不當，為無理由，應予駁回。
據上論結，本件抗告為無理由，依強制執行法第三十條之一，民事訴訟法第四百九十
二條第一項、第九十五條、第七十八條，裁定如主文。
中      華      民      國    九十二    年      八      月    二十八    日
                                民事第十一庭
                                    審判長法  官  吳  景  源
                                          法  官  鄭  純  惠
                                          法  官  連  正  義
右正本係照原本作成。
不得再抗告。
中      華      民      國    九十二    年      九      月      一      日
                                          書記官  張  永  中


司法院資訊處製作；財團法人民間司法改革基金會備份。
